臺灣臺南地方法院刑事判決　　　　　　 100年度交訴字第52號
公　訴　人　臺灣臺南地方法院檢察署檢察官
被　　　告　王振慶
上列被告因公共危險等案件，經檢察官提起公訴（100年度偵字
第4509號），被告於準備程序進行中就被訴事實為有罪之陳述，
經本院合議庭裁定由受命法官獨任進行簡式審判程序審理，判決
如下：
    主  文
王振慶因過失致人於死，處有期徒刑捌月；又駕駛動力交通工具
肇事，致人死亡而逃逸，處有期徒刑陸月。應執行有期徒刑壹年
。緩刑貳年，並應向指定之政府機關、政府機構、行政法人、社
區或其他符合公益目的之機構或團體，提供捌拾小時之義務勞務
，緩刑期間付保護管束。
    事  實
一、王振慶於民國100年2月13日凌晨0時20分許，駕駛車牌號碼
    2522-D9號自小客車，沿臺南市柳營區○○里縣道165線由北
    往南方向行駛，行經該路神農里343之2號前彎道，本應注意
    車前狀況，並隨時採取必要之安全措施，且遇彎道應減速慢
    行，而依當時天氣晴、夜間有照明、柏油路面乾燥無缺陷、
    無障礙物、視距良好等情，並無不能注意之情事，竟疏未注
    意車前狀況，且未減速慢行，而自後撞及洪記金鶯所騎乘適
    沿同向前行之腳踏車，致洪記金鶯受有頸椎斷裂合併呼吸衰
    竭、頭胸腹部撞傷頸胸骨折氣血胸等傷害，經送醫不治而死
    亡。詎料，王振慶明知駕車肇事且見洪記金鶯撞及其自小客
    車引擎蓋受傷，仍未採取適當之救護措施或報警處理，旋即
    駕車離開現場，嗣因心覺不安，在未有偵查犯罪職務之機關
    或公務員發覺其為過失致死及肇事逃逸之犯罪人前，即再自
    行駕駛其自小客車返回現場，向至現場處理事故之臺南市政
    府警察局交通警察大隊員警供承其肇事犯罪，自首並接受裁
    判。
二、案經臺灣臺南地方法院檢察署檢察官據報相驗後自動偵查起
    訴。
    理  由
一、本件係經被告王振慶於準備程序中為有罪之表示，而經本院
    裁定以簡式審判程序加以審理，依刑事訴訟法第273條之2、
    第159條第2項之規定，不適用傳聞法則有關限制證據能力之
    相關規定，合先敘明。
二、訊據被告於本院準備程序及審理中對於上揭犯罪事實坦承不
    諱，核與被害人洪記金鶯之子洪春於警偵訊中指訴之情節
    相符，並有道路交通事故現場圖、道路交通事故調查報告表
    (一)、(二)、奇美醫療財團法人柳營奇美醫院診斷證明書各1紙
    、現場及車損照片20幀在卷可稽，堪認被告之自白與事實相
    符，可以採信。又被害人洪記金鶯因本件車禍受有頸椎斷裂
    合併呼吸衰竭、頭胸腹部撞傷頸胸骨折氣血胸等傷害而不治
    死亡一情，業經臺灣臺南地方法院檢察署檢察官督同法醫師
    相驗屬實，有相驗筆錄、相驗屍體證明書、檢驗報告書各1
    份及相驗照片附卷可憑（見前揭相驗卷第35-55頁）。按汽
    車行駛時，駕駛人應注意車前狀況及兩車併行之間隔，並隨
    時採取必要之安全措施；且汽車行經彎道，應減速慢行，作
    隨時停車之準備，道路交通安全規則第94條第3項、第93條
    第1項第2款定有明文，被告駕車行經上開路段，依當時情況
    並無不能注意之情事，卻疏未注意車前狀況及未減速慢行，
    即貿然前行，致撞及洪記金鶯所騎乘適沿同向前行之腳踏車
    ，被害人洪記金鶯並因此死亡，被告之駕駛行為自有過失，
    而堪認被告過失行為與被害人洪記金鶯之死亡結果間具有相
    當因果關係。綜此，本件被告過失致人於死及肇事逃逸之犯
    行，事證明確，應予依法論科。
三、核被告所為，係犯刑法第276條第1項過失致死罪及刑法第18
    5條之4肇事逃逸罪。被告所犯上開二罪間，犯意各別，罪名
    互異，應予分論併罰。又被告於肇事後，在未有偵查犯罪職
    務之機關或公務員發覺其為過失致死及肇事逃逸案件之犯罪
    人前，即自行駕駛其自小客車返回現場，向至現場處理事故
    之臺南市政府警察局交通警察大隊員警供承其肇事犯罪，自
    首並接受裁判等情，為公訴檢察官於本院審理時陳明在卷（
    本院卷第23頁背面），且有臺南市○○○○○道路交通事故
    肇事人自首情形紀錄表1份在卷可佐（相驗卷第25頁），爰
    均依刑法第62條前段之規定減輕其刑。爰審酌被告無前科、
    素行良好，有臺灣高等法院被告前案紀錄表在卷可參，生活
    狀況、智識程度（高職畢業），被告過失情節與程度，致被
    害人洪記金鶯死亡；又被告於肇事後未留置現場等待員警前
    往處理，亦未將被害人送醫救治，隨即逃離現場，惡性非輕
    ，然念其已與被害人洪記金鶯之家屬達成和解賠償損害，有
    臺南市柳營區調解委員會100年刑調字第B0018號調解書及和
    解書各1份存卷可按（見本院卷第16、17頁），暨被告犯罪
    後坦承犯行，態度尚佳等一切情狀，分別量處如主文所示之
    刑，並定其應執行之刑，以資懲儆。末查，被告未曾受有期
    徒刑以上刑之宣告，有前開臺灣高等法院被告前案紀錄表在
    卷可憑，其業與被害人家屬成立和解，此有上開調解書及和
    解書各1份在卷可按，足見被告經本次罪刑之宣告後，已知
    所警惕，信無再犯之虞，本院認為前開對其宣告之刑，以暫
    不執行為適當，併予宣告緩刑2年，以啟自新。又被告涉犯
    本件肇事逃逸之公共危險案件，守法觀念顯有不足，為使被
    告於緩刑期間內，仍深知戒惕，避免緩刑之宣告遭撤銷，且
    導正其行為與法治之觀念，爰併宣告其於緩刑期間內，向指
    定之政府機關、政府機構、行政法人、社區或其他符合公益
    目的之機構或團體，提供80小時之義務勞務，並依刑法第93
    條第1項第2款之規定，應於緩刑期間付保護管束，期能使被
    告於義務勞務過程及保護管束期間，確切明瞭其行為所造成
    之損害，並建立正確法治觀念。至於被告究應向何政府機關
    、政府機構、行政法人、社區或其他符合公益目的之機構或
    團體提供義務勞務，屬執行之問題，應由執行檢察官斟酌全
    案情節及各該政府機關、政府機構、行政法人、社區或其他
    符合公益目的之機構或團體之需求，妥為指定，併予敘明。
據上論斷，應依刑事訴訟法第273條之1第1項、第299條第1項前
段，刑法第276條第1項、第185條之4、第62條前段、第51條第5
款、第74條第1項第1款、第2項第5款、第93條第1項第2款，刑法
施行法第1條之1，判決如主文。
本案經檢察官吳坤城到庭執行職務。
中    華    民    國   100    年    6     月    2     日
                       交通法庭  法  官  黃聖涵
以上正本證明與原本無異。
如不服本判決，應於收受本判決後10日內向本院提出上訴書狀，
並應敘述具體理由。其未敘述上訴理由者，應於上訴期間屆滿後
20日內向本院補提理由書狀（均須按他造當事人之人數附繕本）
「切勿逕送上級法院」。
                                 書記官  吳揆滿
中    華    民    國   100    年    6     月    2     日
附錄論罪科刑法條：
中華民國刑法第185條之4
（肇事遺棄罪）
駕駛動力交通工具肇事，致人死傷而逃逸者，處 6 月以上 5 年
以下有期徒刑。
中華民國刑法第276條
（過失致死罪）
因過失致人於死者，處 2 年以下有期徒刑、拘役或 2 千元以下
罰金。
從事業務之人，因業務上之過失犯前項之罪者，處 5 年以下有
期徒刑或拘役，得併科 3 千元以下罰金。